臺灣彰化地方法院民事裁定　　　　　　100年度監宣字第122號
聲　請　人　郭桓臣
相　對　人　郭李麗羞
上列聲請人聲請監護宣告事件，本院裁定如下：
    主    文
宣告郭李麗羞（民國○○年○月○○日生、身分證統一編號：Ｚ000000
000號）為受監護宣告之人。
選定郭桓臣（民國○○年○月○○日生、身分證統一編號：Ｚ00000000
0號）為受監護宣告之人之監護人。
指定蔡鳴凰（民國○○年○月○○日生、身分證統一編號：Ｚ00000000
0號）為會同開具財產清冊之人。
聲請費用新臺幣壹仟元由受監護宣告之人負擔。
    理    由
一、按對於因精神障礙或其他心智缺陷，致不能為意思表示或受
    意思表示，或不能辨識其意思表示之效果者，法院得因本人
    、配偶、四親等內之親屬、最近一年有同居事實之其他親屬
    、檢察官、主管機關或社會福利機構之聲請，為監護之宣告
    ，民法第14條第1項定有明文。另按受監護宣告之人應置監
    護人；法院為監護之宣告時，應依職權就配偶、四親等內之
    親屬、最近一年有同居事實之其他親屬、主管機關、社會福
    利機構或其他適當之人選定一人或數人為監護人，並同時指
    定會同開具財產清冊之人；法院選定監護人時，應依受監護
    宣告之人之最佳利益，優先考量受監護宣告之人之意見，審
    酌一切情狀，並注意下列事項：一、受監護宣告之人之身心
    狀態與生活及財產狀況。二、受監護宣告之人與其配偶、子
    女或其他共同生活之人間之情感狀況。三、監護人之職業、
    經歷、意見及其與受監護宣告之人之利害關係。四、法人為
    監護人時，其事業之種類與內容，法人及其代表人與受監護
    宣告之人之利害關係，同法第1110條、第1111條第1項及第
    1111條之1亦分別定有明文。
二、本件聲請意旨略以：相對人為聲請人之母，於民國100年7月
    26日因車禍意外，致顱內出血經開顱手術後，仍為昏迷狀態
    ，致不能為意思表示或受意思表示，為此爰依民事訴訟法第
    597條之規定，聲請對其為監護宣告等語。
三、經查：聲請人主張之事實，有相對人診斷書為憑，本院於鑑
    定人即行政院衛生署彰化醫院王鴻松醫師前審驗相對人之精
    神狀況，經點呼後相對人無任何回應，並斟酌前開鑑定醫師
    所為之鑑定意見認相對人日常生活動作（ADL），例如飲食
    、排泄、沐浴、更衣等，需要他人照護，其經濟活動及社會
    性已喪失能力，無法與他人來往，無獨立生存能力，且意識
    不清楚，無法溝通，不能管理處分自己的財產，且回復之可
    能性偏低，不能為意思表示或受意思表示、不能辨識其意思
    表示之效果，可為監護宣告等情，有該院100年10月25日彰
    醫精字第1000007994號函暨成年監護宣告鑑定書一份在卷可
    稽。故聲請人聲請對相對人為監護之宣告，為有理由，應予
    准許。又本院參酌聲請人為受監護宣告之人之子，而蔡鳴凰
    為受監護宣告人之媳，聲請人表示同意擔任受監護宣告人之
    監護人；蔡鳴凰表示同意擔任受監護宣告人之會同開具財產
    清冊之人。是本院參酌前揭各節，認由聲請人任監護人，及
    指定蔡鳴凰為會同開具財產清冊之人，最能符合受監護宣告
    之人之最佳利益，爰選定聲請人為監護人，並指定蔡鳴凰為
    會同開具財產清冊之人。
四、爰裁定如主文。
中    華    民    國   100    年    10    月    27    日
                   家事法庭     法  官  施錫揮
正本係照原本作成。
如不服本裁定關於選定監護人及指定會同開具財產清冊之人等部
分，應於送達後十日內向本院提出抗告狀，並繳納抗告費新臺幣
1千元；其餘關於宣告監護之部分，不得抗告。
中    華    民    國   100    年    10    月    27    日
                                書記官  張俞文